【裁判字號】    89,台上,1414
【裁判日期】    890316
【裁判案由】    違反麻醉藥品管理條例
【裁判全文】
最高法院刑事判決                              八十九年度台上字第一四一四號
    上  訴  人  甲○○
右上訴人因違反麻醉藥品管理條例案件，不服台灣高等法院中華民國八十八年五月二
十九日第二審判決（八十七年度上訴字第三○一一號，起訴案號：台灣板橋地方法院
檢察署八十六年度偵字第一九○○號），提起上訴，本院判決如左：
    主  文
上訴駁回。
    理  由
按刑事訴訟法第三百七十七條規定，上訴於第三審法院，非以判決違背法令為理由，
不得為之。是提起第三審上訴，應以原判決違背法令為理由，係屬法定要件。如果上
訴理由狀並未依據卷內訴訟資料，具體指摘原判決不適用何種法則或如何適用不當，
或所指摘原判決違法情事，顯與法律規定得為第三審上訴理由之違法情形，不相適合
時，均應認其上訴為違背法律上之程式，予以駁回。本件原判決綜合調查證據之結果
，認上訴人甲○○共同連續犯有行為時即修正前麻醉藥品管理條例第十三條之一第二
項第一款非法販賣化學合成麻醉藥品（安非他命）罪（為累犯）之事實，因而撤銷第
一審關於上訴人此部分之科刑判決，改判仍論上訴人以上開罪名，並依累犯之規定加
重其刑後，量處有期徒刑陸年；扣案安非他命貳包（淨重計壹拾陸點柒玖公克）及貳
拾包（淨重計柒伍點肆公克）均沒收，已詳認定犯罪事實之依據及憑以認定之
理由，並對上訴人否認犯罪之辯詞，如何不足採信，均已依據卷內資料予以指駁及說
明，從形式上觀察，原判決並無違背法令情形。上訴意旨仍執其在原審之辯詞，否認
非法販賣安非他命等語，係就原判決已詳為論斷與說明之事項，再為事實上之爭執，
殊非適法之第三審上訴理由。又上訴人於警訊及在第一審法院所為之自白，如何與事
實相符，嗣於原審所為否認犯罪之辯詞，如何不足採取，且上訴人先後非法出售安非
他命予蔡福圳及綽號「大姊」等人，旨在營利，原判決理由欄已分別詳述其調查審認
之結果，核屬事實審法院採證認事職權之適法行使，既無違經驗法則及論理法則，不
能任指為違法。再上訴人拒不供明販入或賣出安非他命之價額，原審自無從認定上訴
人獲利情形。再毒品危害防制條例於民國八十七年五月二十日修正公布，自同年月二
十二日施行。安非他命已改依上開條例管理，只以上訴人犯本件罪行時，該條例尚未
修正公布，裁判時則已修正，經原審比較新舊法刑度輕重，以修正前之麻醉藥品管理
條例有利於上訴人，故依此條例論處罪刑，適用法則洵無違誤。此外，上訴人徒憑己
意，對原審職權之適法行使及原判決理由已詳為論斷之事項，任意爭辯，顯與法定上
訴第三審之形式要件不符，其上訴違背法律上之程式，應予駁回。
據上論結，應依刑事訴訟法第三百九十五條前段，判決如主文。
中      華      民      國    八十九    年      三      月     十六     日
                              最高法院刑事第七庭
                                  審判長法官  謝  家  鶴
                                        法官  洪  文  章
                                        法官  花  滿  堂
                                        法官  陳  世  淙
                                        法官  洪  佳  濱
      右正本證明與原本無異
                                              書  記  官
中      華      民      國    八十九    年      四      月      一      日


司法院資訊處製作；財團法人民間司法改革基金會備份。
